臺灣臺南地方法院民事判決
110年度訴字第1365號
原      告  合作金庫商業銀行股份有限公司

訴訟代理人  雷仲達
訴訟代理人  吳威震
被      告  林文雄即帝王餐飲店



上列當事人間請求清償借款事件，本院於民國110年10月21日言
詞辯論終結，判決如下：
    主      文
被告應給付原告新臺幣724,406元，及自民國110年4月16日起至
清償日止，按週年利率百分之1.845計算之利息，暨自民國110年
5月17日起至清償日止，逾期在6個月以內者，按上開利率百分之
10，逾期超過6個月者，按上開利率百分之20計算之違約金。
訴訟費用新臺幣7,930元由被告負擔。
    事實及理由
一、原告主張：被告於民國109年6月16日向原告借款新臺幣（下
    同）100萬元，並簽立借據1紙，約定借款期間自民國109年6
    月16日起至112年6月16日止，依年金法按月攤還本息，借款
    利率自109年6月16日起至109年12月16日止按週年利率百分
    之0計算，自109年12月16日起至112年6月16日止，依中華郵
    政股份有限公司2年期定期儲金機動利率加碼百分之1（目前
    為百分之1.845）浮動計息，若未按期攤繳本息，即喪失期
    限利益，逾期在6個月以內者，按上開利率百分之10，逾期
    超過6個月者，按上開利率百分之20計付違約金。詎被告僅
    攤還部分本息，迄今仍積欠本金724,406元及自110年4月16
    日起至清償日止計算之利息、違約金未清償，迭經催索均未
    見效，依約已喪失期限利益，債務視為全部到期，爰依消費
    借貸之法律關係提起本訴，並聲明：如主文第一項所示。
二、被告則以：確實有欠這筆錢，但希望能跟原告協商還這筆錢
    。　　
三、原告主張之上開事實，業據提出與其所述相符之借據、授信
    約定書、借戶全部資料查詢單、放款帳務資料查詢單等件為
    證（見本院卷第15至19、51頁），且為被告所不爭執，堪信
    為真實。至被告稱希望能與原告協商還款部分，僅係履行及
    清償能力之問題，與被告應負之清償責任無涉。從而，原告
    本於消費借貸之法律關係，請求被告給付如主文第一項所示
    之金額、利息及違約金，洵屬有據，應予准許。
四、按訴訟費用，由敗訴之當事人負擔；又法院為終局判決時，
    應依職權為訴訟費用之裁判，民事訴訟法第78條、第87條第
    1項分別定有明文。經查本件訴訟費用額確定為7,930元（即
    第一審裁判費），此外別無其他支出，爰依上開規定確定訴
    訟費用之負擔如主文第二項所示。
五、據上論結，本件原告之訴為有理由，依民事訴訟法第78條、
    第87條第1項，判決如主文。　　　　
中　　華　　民　　國　 110　　年　　10　　月　　28　　日
                  民事第二庭  法　官　張玉萱
以上正本係照原本作成。
如對本判決上訴，應於判決送達後20日內向本院提出上訴狀，若
委任律師提起上訴者，應一併繳納上訴審裁判費，否則本院得不
命補正逕行駁回上訴。
中　　華　　民　　國　　110 　年　　10　　月　　28　　日
                              書記官  鄭伊汝